臺灣新竹地方法院民事判決　　　　　　　95年度簡上字第56號
上　訴　人　萬鈺通運股份有限公司
法定代理人　甲○○
訴訟代理人　乙○○
被 上 訴人　譽寶營造有限公司
法定代理人　丁○○
訴訟代理人　丙○○
上列當事人間請求給付貨款事件，上訴人對於中華民國九十五年
四月七日本院竹東簡易庭九十五年度竹東簡字第四號第一審判決
提起上訴，本院於民國九十六年三月七日辯論終結，判決如下：
    主    文
上訴駁回。
第二審訴訟費用新臺幣貳仟肆佰玖拾元由上訴人負擔。
    事    實
一、上訴人方面：
  (一)、聲明：
    1.原判決廢棄。
    2.被上訴人應給付上訴人新臺幣（下同）十五萬八千八百五
      十一元及自民國九十五年九月二十二日起至清償日止，按
      週年利率百分之五計算之利息。
  (二)、陳述：除與原審判決書所載者相同茲予引用外，補稱：
    1.本件被上訴人確有承攬施作臺灣省桃園農田水利會之工程
      （下稱系爭工程），且被上訴人亦於原審審判程序中陳稱
      有借牌與訴外人張竹興、林進興，則被上訴人自需對以其
      名義施作系爭工程之下包商負責，而上訴人既已依約將施
      作系爭工程所需之砂石運送至工地，並經被上訴人受領，
      況被上訴人於承攬施作系爭工程之後，其之施作、進度、
      購料以至工程款之結清，均係由被上訴人以其之名義行之
      ，且訴外人張竹興亦曾出示名片表明係被上訴人之職員，
      而訴外人張竹興、林進興均係以被上訴人之名義請領工程
      款，則原審徒以工程轉包為由，認被上訴人毋庸負給付貨
      款之責，顯有違誤至明。
    2.又依被上訴人與訴外人張竹興間工程合約書第二點表明被
      上訴人同意訴外人自行承購系爭工程所需之材料，則被上
      訴人顯有同意張竹興代其為法律行為。另被上訴人將其所
      承攬之系爭工程交由他人打理，卻未盡管理之責，依民法
      第一百七十四之規定，被上訴人就其管理疏失應負賠償責
      任。
二、被上訴人方面：
  (一)、聲明：上訴駁回。
  (二)、陳述：除與原審判決書所載者相同茲予引用外，補稱：系
      爭工程已轉包與訴外人張竹興，並未同意張竹興對外以被
      上訴人名義承購材料。
    理    由
一、細繹兩造攻防內容，可知本件爭點在於：兩造間有無買賣契
    約？
二、經查：
  (一)、按當事人主張有利於己之事實者，就其事實有舉證之責任
      ，民事訴訟法第二百七十七條前段定有明文。查上訴人於
      原審所提出計價單、統一發票其上客戶欄及抬頭雖記載為
      被上訴人之名義，此有計價單及統一發票影本附於九十四
      年度促字第一五七一七號支付命令卷內可佐，然該統一發
      票及計價單均係原告單方所製作，其上均無被上訴人簽章
      ，是本院尚難憑此，即認定兩造間有買賣關係存在。次查
      ，上訴人所提出之訴外人張竹興名片一紙（見原審卷第二
      十九頁），其首行固印「譽寶營造有限公司」字樣，然被
      上訴人既否認訴外人張竹興係被上訴人之員工，並否認見
      過或印製該名片，是張竹興所提供之名片亦不足以認定張
      竹興確係有權以被上訴人名義向上訴人購買砂石，復依被
      上訴人所提與訴外人張竹興間之工程合約，被上訴人與訴
      外人張竹興間之法律關係乃屬承攬關係，而該工程合約書
      第二點僅係載明被上訴人同意訴外人自行承購系爭工程所
      需之材料，並非被上訴人已同意張竹興以被上訴人名義代
      理承購材料，是上訴人雖一再主張訴外人張竹興乃係代理
      被上訴人與上訴人訂購系爭工程所需之砂石，然上訴人所
      舉前述計價單、統一發票、名片、工程合約書均無從為上
      訴人有利之認定，此外，上訴人未能舉證以實其說，是本
      院難以認定訴外人張竹興乃係有權代理被上訴人與上訴人
      購買砂石。
  (二)、次按未受委任，並無義務，而為他人管理事務者，其管理
      應依本人明示或可得推知之意思，以有利於本人之方法為
      之；管理人違反本人明示或可得推知之意思，而為事務之
      管理者，對於因其管理所生之損害，雖無過失，亦應負賠
      償之責；民法第一百七十二條、第一百七十四條第一項分
      別定有明文。是依民法第一百七十四條第一項負損害賠償
      責任者，係以該無因管理人為限，經查，本件張竹興與被
      上訴人間係成立承攬契約，業如上述，彼此均非為對方無
      因管理事務，被上訴人亦未為被上訴人為任何事務上之管
      理，被上訴人即無所謂民法第一百七十四條第一項之賠償
      責任可言，從而，上訴人所指其得依民法第一百七十四條
      第一項對被上訴人請求損害賠償亦非合法。
  (三)、綜上，上訴人既無法證明兩造間確實存有買賣契約，且亦
      不得依民法第一百七十四條第一項之規定對被上訴人有所
      主張，則上訴人請求被上訴人給付如上訴聲明第二項所示
      款項及利息即難准許，原審為上訴人敗訴之判決，於法並
      無不合，上訴意旨指摘原判決不當，求予廢棄改判，為無
      理由，應予駁回。
三、本件事證已臻明確，兩造其餘主張陳述及所提之證據，經審
    酌後，認與結果無涉，爰無一一論述之必要，附此敘明。
四、據上論結，本件上訴為無理由，依民事訴訟法第四百三十六
    條之一第三項、第四百四十九條第一項、第七十八條，判決
    如主文。
中　　華　　民　　國　　96　　年　　3　　月　　21　　日
            民事第二庭    審判長法　官  楊明箴
                                法　官  彭淑苑
                                法  官  黃美盈
以上正本係照原本做成。
本判決不得上訴。
中　　華　　民　　國　　96　　年　　3　　月　　21　　日
                                書記官　鍾佩芳
